tr: Evcil hayvan spreyi/çözelti tipi: Davranış düzeltme; Acı caydırıcı; Sakinleştirici; Koku Giderme; Feromon; Lazımlık eğitimi; Kovucu; Eğitim; Diğer
ro-RO: Tip spray/soluție pentru animale de companie: Corectarea comportamentului; Produs repulsiv impotriva rosului; Calmare; Dezodorizant; Feromoni; Antrenamentul la oliță; Repelent; Antrenament; Altele
zh-TW: 寵物噴霧/溶液類型: 行為校正; 苦威懾劑; 鎮靜; 除臭; 費洛蒙; 大小便訓練; 抗劑; 訓練; 其他
nb: Kjæledyrsspray-/løsningstype: Atferdskorrigering; Bitter avskrekkende; Beroligende; Deodoriserende; Feromon; Pottetrening; Avstøtende; Trening; Annet
da: Type af kæledyrsspray/-opløsning: Adfærdskorrektion; Bitter afskrækkende; Beroligende; Deodoriserende; Feromon; Pottetræning; Afvisende; Træning; Andet
ru: Тип спрея/раствора для домашних животных: Коррекция поведения; Горький отпугиватель; Успокаивающий; Дезодорирующий; С феромонами; Приучение к горшку; Репеллент; Дрессировка; Другой
zh-CN: 宠物喷雾/溶液类型: 行为矫正; 防舔咬喷剂; 舒缓; 除臭; 费洛蒙; 如厕训练; 驱虫; 训练零食; 其他
es: Tipo de spray/solución para mascotas: Corrección de conducta; Disuasivo amargo; Calmante; Desodorizante; Feromona; Control de esfínteres; Repelente; Entrenamiento; Otros
ko: 반려동물 스프레이/용액 타입: 행동 교정; 기피제; 진정; 냄새 제거; 페로몬; 배변 훈련; 구충제; 트레이닝; 기타
de: Spray-/Lösungstyp für Haustiere: Verhaltenskorrektur; Bittere Abschreckung; Beruhigend; Desodorierend; Pheromon; Stubenrein-Training; Abwehrmittel; Training; Sonstiges
fr: Type de spray/solution pour animaux de compagnie: Correction du comportement; Dissuasion amère; Calmant; Désodorisant; Phéromone; Apprentissage de la propreté; Répulsif; Entraînement; Autre
pt-BR: Tipo de spray/solução para animais de estimação: Correção de comportamento; Spray amargo; Calmante; Desodorizante; Feromônio; Desfralde; Repelente; Treinamento; Outro
vi: Loại dung dịch/thuốc xịt dành cho thú cưng: Điều chỉnh hành vi; Bình xịt cay; Làm dịu; Khử mùi; Pheromone; Dạy bé ngồi bô; Thuốc đuổi; Đào tạo; Khác
it: Tipo di soluzione/spray per animali domestici: Correzione del comportamento; Deterrente amaro; Calmante; Deodorante; Feromone; Addestramento al vasino; Repellente; Allenamento; Altro
cs: Typ spreje/roztoku pro domácí mazlíčky: Korekce chování; Hořký odstrašující prostředek; Zklidňující; Deodorační; Feromon; Učení na nočník; Odpuzovač; Trénink; Jiné
nl: Type spray/oplossing: Gedragscorrectie; Bitter afschrikmiddel; Kalmerend; Ontgeurend; Feromoon; Zindelijkheidstraining; Afstotend; Training; Andere
pt-PT: Tipo de spray/solução para animais de estimação: Correção de comportamento; Dissuasão amarga; Calmante; Desodorizante; Feromónio; Ensinar a ir ao bacio; Repelente; Treino; Outro
lt-LT: Augintinių purškiklio / tirpalo tipas: Elgesio korekcija; Karti atgrasymo priemonė; Raminamasis; Dezodoruojantis; Feromonas; Pratinimas prie puoduko; Repelentas; Mokomasis; Kita
ja: PETスプレー/溶液タイプ: 行動修正; 苦味による行動抑止; 鎮静; 消臭; フェロモン; トイレトレーニング; 忌避剤; トレーニング; その他
hu: Kisállat spray/oldat típusa: Viselkedéskorrekció; Rágás elleni keserű spray/oldat; Nyugtató; Szagtalanító; Feromon; Szobatisztaságra nevelés; Rovarriasztó; Képzés; Egyéb
en: Pet spray/solution type: Behavior correction; Bitter deterrent; Calming; Deodorizing; Pheromone; Potty training; Repellent; Training; Other
sk-SK: Typ spreja/roztoku pre domáce zvieratá: Korekcia správania; Horký odstrašujúci prostriedok; Upokojujúci; Dezodoračný; Feromón; Učenie na nočník; Repelent; Školenie; Iné
fi: Lemmikkieläinsuihke/liuostyyppi: Käyttäytymisen korjaus; Kitkerä pelote; Rauhoittava; Hajunpoistopyyhkeet; Feromoni; Pottaharjoittelu; Karkote; Koulutus; Muu
sv: Typ av spray/medel för husdjur: Beteendekorrigering; Bittert avskräckande medel; Lugnande; Deodoriserande våtservetter; Feromon; Potträning; Vattenavvisande; Träning; Övrigt
sl-SI: Sprej/raztopina za hišne živali: Popravek vedenja; Grenko odvračalo; Pomirjujoče; Dezodoriranje; Feromon; Navajanje na stranišče; Repelent; Treniranje; Drugo
el: Τύπος διαλύματος/σπρέι για κατοικίδια: Διόρθωση συμπεριφοράς; Αποτρεπτικό με πικρή γεύση; Ηρεμιστικό; Αποσμητικό; Φερομόνη; Εκπαίδευση βασικών αναγκών; Απωθητικό; Προπόνησης; Άλλο
bg-BG: Тип спрей/разтвор за домашни любимци: Корекция на поведението; Горчиво възпиращо средство; Успокояващ; Дезодориране; Феромон; Приучаване към гърне; Репелент; Обучение; Други
hr-HR: Vrsta spreja/otopine za kućne ljubimce: Korekcija ponašanja; Sredstvo odvraćanja gorkog okusa; Umirujuće; Dezodorirajuće; Feromoni; Odvikavanje od pelena; Odbijajuće; Za dresuru; Ostalo
pl: Rodzaj sprayu/roztworu dla zwierząt: Korekta zachowania; Gorzki środek odstraszający; Uspokojenie; Chusteczki dezodorujące; Feromony; Trening czystości; Środek odstraszający; Do szkolenia; Inne
th: ชนิดสเปรย์/สารละลายสำหรับสัตว์เลี้ยง: แก้ไขพฤติกรรม; สารป้องกันการกัดแทะ; ให้ความสงบ; ดับกลิ่น; ฟีโรโมน; ฝึกนั่งโถส้วม; กันยุง; สำหรับฝึก; อื่นๆ